臺灣高等法院高雄分院刑事判決　　　　 96年度上易字第325號
上　訴　人
即　被　告　甲○○
　　　　　　　　　　現另案於臺灣屏東監獄執行
上列上訴人因竊盜案件，不服臺灣屏東地方法院96年度易字第6
號、第58號、第84號中華民國96年2 月16日第一審判決（起訴案
號：臺灣屏東地方法院檢察署96年度偵字第305 號），提起上訴
，本院判決如下：
    主  文
原判決撤銷。
甲○○犯如附表編號一至五所示之罪，均累犯，各處如附表編號
一至五所示之刑，應執行有期徒刑貳年捌月。
    事  實
一、甲○○意圖為自己不法之所有，基於竊盜之犯意，分別為下
    列竊盜行為:
 (一)、於民國95年10月23日上午至下午4 時許間某時，見林靜汝
     位於屏東縣南州鄉○○村○○路151 號租屋處前之車庫門
     未上鎖，即持其所有、客觀上足對人之生命、身體、安全
     構成威脅具有危險性，可作為兇器使用之螺絲起子1 把，
     進入該車庫內（侵入住宅部分未據告訴），拆卸林靜汝所
     有、車牌號碼7HE-815 號重型機車之座墊、電瓶、大燈、
     儀表板等機車零件而竊取之，得手後即將之變賣圖利。嗣
     經林靜汝報警處理，經警在該機車之電子點火控制器（CDI
     ）上採得指紋3枚 ，經送鑑比對結果與甲○○指紋相符，
     始查知上情；
 (二)、同年10月29日上午10時許，持其所有、客觀上足對人之生
     命、身體、安全構成威脅具有危險性，可作為兇器使用之
     銲槍（包括瓦斯罐及金屬噴嘴）1 組，在乙○○位於屏東
     縣東港鎮○○里○○路299 巷10號之住處後方，先以銲槍
     將該址後方廚房壓克力製之窗戶燒熔出足供一人通過之缺
     口，再自該缺口進入乙○○上址住處，竊取乙○○所有、
     置於客廳酒櫃裡之車牌號碼CH9-182 號機車備用鑰匙2 把
     及現金新臺幣（下同）4 千餘元，現金得手後即花用殆盡
     （毀損、侵入住宅部分未據告訴）。
 (三)、於同年11月1 日中午，因偶然之機會見乙○○上址住處前
     之車庫門未關，乙○○所有之上開機車停放於車庫內無人
     看管，即持其所竊得之上開機車備用鑰匙，發動該機車而
     竊取之，得手後供己代步使用。
 (四)、甲○○竊得上開機車後，即將該機車車牌卸下，棄置於屏
     鵝公路路旁某處，而於同年11月4 日上午7 時許，在東港
     鎮○○路388 號前，持其所有、客觀上足對人之生命、身
     體、安全構成威脅具有危險性，可作為兇器使用之活動扳
     手1 把，竊取丁○○所有之車號MX9-369 號重型機車車牌
     1 面，再將竊得之車牌懸掛於上開機車上，以圖規避警方
     之查緝。
 (五)、於同年11月7 日上午11時許，持前開可作為兇器使用之銲
     槍1 組，自屏東縣東港鎮○○里○○路299 巷8 號爬到丙○○位於同巷6 號之住處2 樓陽台上方，先以銲槍將該陽
     台上方壓克力製之窗戶燒熔出足供一人通過之缺口，再自
     該缺口進入陽台破壞客廳之門鎖後，進入丙○○上址住處
     （毀損、侵入住宅部分未據告訴），竊取丙○○所有之電
     腦主機、電視機各1 台及數據機2 台，得手後即以推車將
     竊得之物運回其位於東港鎮○○里○○路321 號之住處藏
     放，再變賣圖利。嗣因乙○○發現甲○○自丙○○上址住
     處搬運物品離去，發覺有異而報警處理，經警於同年11月
     10日持法院核發之搜索票，在甲○○上址住處執行搜索，
     並扣得乙○○所有之上開機車鑰匙2 把（業經被害人乙○○具狀領回）而查獲。
二、案經屏東縣警察局東港分局報告臺灣屏東地方法院檢察署檢
    察官偵查起訴。
    理  由
壹、程序方面：
一、本案被告所犯之竊盜罪，為死刑、無期徒刑、最輕本刑3 年
    以上有期徒刑或高等法院管轄第一審案件以外之罪，而被告
    於本院準備程序進行中，就被訴事實為有罪之陳述，經審判
    長告知簡式審判程序之意旨，並聽取公訴人、被告之意見後
    ，本院認為適宜進行簡式審判程序。
二、按於第一審辯論終結前，得就與本案相牽連之犯罪或本罪之
    誣告罪，追加起訴。又一人犯數罪者，為相牽連之案件。刑
    事訴訟法第265條第1項；第7條第1款分別定有明文。查本案
    被告經檢察官以一人犯數罪之相牽連案件之事由，分別提起
    公訴暨書面追加、言詞追加起訴（言詞追加載於原審95年易
    字第6 號卷第68頁），原審以95年度易字第6 、58、84號分
    案審理，經原審法院於不妨礙被告之權益之情形，為合併審
    判、合併辯論及合併判決。
三、證據能力部分
    按被告以外之人於審判外之言詞或書面陳述，除法律有規定
    者外，不得作為證據。被告以外之人於審判外之陳述，雖不
    符前4 條（指刑事訴訟法第159 條之1 至第159 條之4）之
    規定，而經當事人於審判程序同意作為證據，法院審酌該言
    詞陳述或書面陳述作成時之情況，認為適當者，亦得為證據
    。刑事訴訟法第159 條第1 項、第159 條之5 第1 項，分別
    定有明文。查被告於準備程序坦承犯行，經本院改以簡式審
    判程序審理並調查證據後，被告對於起訴之犯罪事實均為有
    罪之陳述及自白犯行，並在本院告以何謂「證據能力」之意
    旨後，對於檢察官所提出被告以外之人於審判外之書面陳述
    筆錄及其他文書證據，均不爭執證據能力，足見審判外筆錄
    及文書具相當之可信性，依前述「同意性」之傳聞法則例外
    規定，被告以外之人於審判外之陳述均具證據能力。又按參
    諸刑事訴訟法第273 條之1 之規定，簡式審判程序以被告就
    被訴事實為有罪之陳述為前提，被告既坦承犯行而為有罪之
    陳述，通常亦對於審判外之供述及其他書證、物證證據之證
    據能力不爭執，此所以立法者於刑事訴訟法第159 條第2項
    規定，前項規定（即第159 條第1 項關於「傳聞法則」之規
    定）於法院以簡式審判程序，不適用之的意旨所在，合先敘
    明。
貳、實體方面：
一、上開犯罪事實，業據被告甲○○於警詢、偵查、原審及本院
    審理時供認不諱（警卷一第8-12頁、警卷二第2-3 頁、偵卷
    第7-8 、43頁、原審卷第16-18 、34、38-39 、54-55 頁、
    本院卷第24、34頁），核與證人即被害人乙○○、丁○○、
    丙○○、林靜汝所證述渠等財物遭竊情節大致相符（警卷一
    第14-18 、20、22-23 、26、29-30 、32-33 頁，警卷二第
    2-7 頁、偵卷第40-44 頁、原審卷第54-55 、68-69 頁、）
    ，復有東港分局現場勘察採證報告表、內政部警政署刑事警
    察局95年12月4 日刑紋字第0950174506號鑑驗書各1 份、贓
    物認領保管單2 紙、監視攝影畫面翻拍照片5 幀、車籍資料
    作業查詢表3 紙、現場照片16幀附卷可稽（警卷一第44-58
    頁、警卷二第9 、11-20 頁），被告自白與事實相符，堪可
    採信。本件事證明確，被告犯行均堪認定。
二、按刑法第321 條第1 項第3 款之攜帶兇器竊盜罪，係以行為
    人攜帶兇器竊盜為其加重條件，此所謂兇器，其種類並無限
    制，凡客觀上足對人之生命、身體、安全構成威脅，具有危
    險性之兇器均屬之，且祇須行竊時攜帶此種具有危險性之兇
    器為已足，並不以攜帶之初有行兇之意圖為必要，最高法院
    著有79年度台上字第5253號判例可資參照，次按刑法第321
    條第1 項第2 款所謂毀越門扇，係指毀損或超越及踰越門扇
    而言，與撬開門鎖啟門入室者不同，又門窗乃屬安全設備之
    一種，撬開後窗而竊取，自屬毀越安全設備（最高法院69年
    度台上字第2415號、56年度台上字第2433號判決參照）。查
    本件犯罪事實欄一(一)、(四)部分被告持以竊盜之螺絲起子、活
    動扳手，及犯罪事實欄一(二)、(五)部分被告持以竊盜之銲槍，
    均為具有相當堅硬度之金屬器具，係足以殺傷人生命、身體
    之器械，顯為具有危險性之兇器，是被告攜帶螺絲起子、銲
    槍、活動扳手竊盜，將之作為行竊之工具，應該當攜帶兇器
    竊盜罪。核被告甲○○犯罪事實欄一(一)、(四)部分所為，係犯
    刑法第321 條第1 項第3 款之攜帶兇器竊盜罪、犯罪事實欄
    一(二)、(五)部分所為，係犯刑法第321 條第1 項第2 款、第3
    款之毀越安全設備、攜帶兇器竊盜罪；犯罪事實欄一(三)部分
    所為，則係犯刑法第320 條第1 項之竊盜罪。
三、按刑法第56條連續犯之規定業經總統於94年2 月2 日以總統
    華總一義字第09400014901 號令刪除該條文，並自95年7 月
    1 日施行。而依新法對於上開反覆實施犯罪模式之對應處置
    ，除合於「接續犯」或「包括一罪」之情形外，則僅能依數
    罪併罰之規定個別處斷。而依最高法院86年台上字第3295號
    判例意旨，數行為於同時同地或密切接近之時地實施，侵害
    同一之法益，各行為之獨立性極為薄弱，依一般社會健全觀
    念，在時間差距上，難以強行分開，在刑法評價上，以視為
    數個舉動之接續施行，合為包括之一行為予以評價，較為合
    理，方屬接續犯之範疇。足見「接續犯」之成立，係以時、
    空密接性為前提要件，即透過對於同一法益之同種類侵害行
    為繼續不間斷之實行，業已稀釋個別行為之獨立性，致使刑
    法評價時將之視為單一、整體之犯罪行為，以符合社會一般
    人對於行為概念之認知，並與行為人之犯罪目的相互結合，
    則以接續犯之概念評價多數竊盜之行為，即有不當。至於學
    理上「包括一罪」概念中之「集合犯」態樣，此即依一般社
    會通念，特定犯罪行為具有反覆實施之特性，立法者於制定
    刑罰法律之初，亦已認知該種行為類型之反覆性，而有意藉
    由法條中客觀構成要件之行為要素，涵括上開具有反覆實施
    特性之數個犯罪行為，仍僅接受一次刑法之評價為已足。然
    竊盜犯罪，或為零星偶一為之，或長期不間斷的反覆行竊，
    均有其可能性，是自難認立法者於制定刑罰法律之初，已認
    知竊盜行為必屬具反覆性之犯罪，且有意藉由法條中客觀構
    成要件之行為要素，涵括上開具有反覆實施特性之數個犯罪
    行為。況實務上最高法院歷來僅將專以觸犯該等法條之罪，
    為其日常生活之職業者之常業犯，認為其性質上屬多數行為
    之集合犯，在法律上將之擬制為一罪（即學理上稱之實質上
    一罪）（最高法院92年台上字5115號判決、92年台上字第49
    59號判決、93年台上字第3609號判決、94年台上字第4567號
    判決）；而本次刑法修正既依據「刑罰公平原則」之考量，
    刪除有關連續犯之規定，並將含有連續犯性質之常業犯一併
    全數刪除（參見刑法修正草案總說明），則再以集合犯之概
    念評價多數竊盜之行為，即有不當。因此，多次竊盜犯罪之
    行為，當無論以「接續犯」或「集合犯」之餘地，此時則應
    回歸一般刑法上行為單、複數之認定，而予論罪科刑，較稱
    妥適。從而，上開被告所為如附表所示5 件竊盜行為，觀其
    犯罪時間分別於95年10月23日上午至下午4 時許之間某時、
    同年10月29日上午10時、同年11月1 日中午某時、同年11月
    4 日上午7 時、同年11月7 日上午11時許，該數行為並非均
    於同時、同地或密切接近之時地實施，其中犯罪事實一(二)被
    告於96年10月29日上午10時許，竊取乙○○所有之車牌號碼
    CH9-182 號機車備用鑰匙2 把及現金4 千餘元與其犯罪事實
    一(三)於同年11月1 日中午，因偶然之機會見乙○○上址住處
    前之車庫門未關，即持其所竊得之上開機車備用鑰匙，發動
    該機車而竊取之，雖屬侵害同一之法益，但與其餘3 件竊行
    相同，均非各行為之獨立性極為薄弱，以及依一般社會健全
    觀念，顯非基於單一犯罪決意所為，其在時間差距上，難以
    強行分開，而應合為包括之一行為之評價，故上開5 次竊行
    即不得以包括一罪論擬；且因刑法刪除有關連續犯之規定，
    並將含有連續犯性質之常業犯一併全數刪除，則再以集合犯
    之概念評價多數竊盜之行為，更屬輕縱，即有不當。因此，
    被告多次竊盜犯罪之行為，當無論以「接續犯」或「集合犯
    」之餘地，此時則應回歸一般刑法上行為單、複數之認定，
    而予論罪科刑，故被告前後5 次竊盜犯行，乃獨立之5 行為
    ，應予分論併罰，並定其應執行之刑。又被告前於92年間因
    違反毒品危害防制條例案件，經判處有期徒刑8 月確定，而
    於94年4 月18日縮刑期滿執行完畢，有臺灣高等法院被告前
    案紀錄表1 份為憑（本院卷第13-1 8頁），其於有期徒刑執
    行完畢後，5 年以內故意再犯本件有期徒刑以上之5 罪，均
    為累犯，應均依刑法第47條第1 項之規定加重其刑。
四、原審以被告竊盜犯行事證明確，予以論罪科刑，固非無見，
    惟查：按「刑事審判之量刑，在於實現刑罰權之分配的正義
    。故法院對有罪之被告科刑，應符合罪刑相當之原則，使罰
    當其罪，故科刑時，應審酌刑法第57條所列各款情狀，以為
    科刑輕重之標準。」最高法院93年度台上字第94號判決採同
    一見解。本件被告就犯罪事實欄所示之之犯罪，或係竊取機
    車、或僅竊取機車之大燈、坐墊、電瓶、車牌、電腦、數據
    機等物，價值不高、其犯罪手段經過平和，被害人所失竊之
    物品大都領回，損害不大，被告之犯罪情節尚非嚴重，原判
    決疏未審酌被告犯罪之動機、目的及犯罪所生之損害而各判
    處被告有期徒刑8 月、10月、6 月、8 月、11月，與罪刑相
    當原則尚有未合，被告上訴認量刑過重，為有理由；自應由
    本院將原判決暨定應執行之部分撤銷。爰審酌被告正值青年
    ，竟不思以正當工作賺取財物，因一己貪念任意竊取他人之
    物，分別衡其犯罪手段、各次竊盜所得之物及所生損害，惟
    犯後尚能坦承犯行之態度等一切情狀，分別量處如主文第二
    項所示之刑並定應執行之刑。本件被告持以行竊之螺絲起子
    、銲槍、活動扳手等物，雖據被告自承為其所有，惟未經扣
    案，被告並稱均已丟棄不見，又無其他證據證明該等物品尚
    仍存在，應認業已滅失，爰不予諭知沒收，亦附此敘明。
據上論結，應依刑事訴訟法第369 條第1 項前段、第364 條、第
299 條第1 項前段，第273 條之1 第1 項，刑法第320 條第1 項
、第321 條第1 項第2 款、第3 款、第47條第1 項、第51條第5
款，刑法施行法第1條之1，判決如主文。
本案經檢察官姜麗儒到庭執行職務。
中　　華　　民　　國　　96　　年　　4 　　月　　30　　日
                  刑事第八庭    審判長法  官  李炫德
                                      法  官  蔡國卿
                                      法  官  簡志瑩
以上正本證明與原本無異。
不得上訴。
中　　華　　民　　國　　96　　年　　4 　　月　　30　　日
　　　　　　　　　　　　　　　　　　　書記官  白  蘭
附錄本件判決論罪科刑法條：
中華民國刑法第320條第1項
意圖為自己或第三人不法之所有，而竊取他人之動產者，為竊盜
罪，處 5 年以下有期徒刑、拘役或5 百元以下罰金。
意圖為自己或第三人不法之利益，而竊佔他人之不動產者，依前
項之規定處斷。
前二項之未遂犯罰之。
中華民國刑法第321條第1項第2、3款
犯竊盜罪而有左列情形之一者，處 6 月以上、 5 年以下有期徒
刑：
一  於夜間侵入住宅或有人居住之建築物、船艦或隱匿其內而犯
    之者。
二  毀越門扇、牆垣或其他安全設備而犯之者。
三  攜帶兇器而犯之者。
四  結夥三人以上而犯之者。
五  乘火災、水災或其他災害之際而犯之者。
六  在車站或埠頭而犯之者。
前項之未遂犯罰之。
附表：
┌──┬──────┬───────┬────────┬───────┐
│編號│  犯罪事實  │  所犯罪名    │  所犯法條      │宣 告 刑      │
├──┼──────┼───────┼────────┼───────┤
│一  │ 如犯罪事實 │攜帶兇器竊盜  │ 刑法第321條    │有期徒刑柒月  │
│    │ 欄一(一)所示 │              │ 第1項第3款     │              │
├──┼──────┼───────┼────────┼───────┤
│二  │ 如犯罪事實 │攜帶兇器、毀越│ 刑法第321條第  │有期徒刑柒月  │
│    │ 欄一(二)所示 │安全設備竊盜  │ 1項第2款、第3款│              │
├──┼──────┼───────┼────────┼───────┤
│三  │ 如犯罪事實 │竊盜          │ 刑法第320條    │有期徒刑伍月  │
│    │ 欄一(三)所示 │              │ 第1項          │              │
│    │            │              │                │              │
├──┼──────┼───────┼────────┼───────┤
│四  │ 如犯罪事實 │攜帶兇器竊盜  │ 刑法第321條    │有期徒刑柒月  │
│    │ 欄一(四)所示 │              │ 第1項第3款     │              │
├──┼──────┼───────┼────────┼───────┤
│五  │ 如犯罪事實 │攜帶兇器、毀越│ 刑法第321條第  │有期徒刑柒月  │
│    │ 欄一(五)所示 │安全設備竊盜  │ 1項第2款、第3款│              │
└──┴──────┴───────┴────────┴───────┘
